臺灣苗栗地方法院刑事判決　　　　　　　 93年度訴字第173號
公　訴　人　臺灣苗栗地方法院檢察署檢察官
被　　　告　丁○○
選任辯護人　張智宏律師
被　　　告　乙○○
　　　　　　甲○○
上列被告因竊盜等案件，經檢察官提起公訴（92年度偵字第1744
、2693、2702、3131號）及移送併案（93年度偵字第3738、4169
號），本院合議庭裁定由受命法官獨任進行簡式審判程序，判決
如下：
    主  文
丁○○共同連續意圖為自己不法之所有，以恐嚇使人將本人之物
交付，處有期徒刑壹年陸月。扣案如附表三所示之物，均沒收。
乙○○共同連續意圖為自己不法之所有，以恐嚇使人將本人之物
交付，處有期徒刑拾月。扣案如附表三所示之物，均沒收。
甲○○共同連續意圖為自己不法之所有，以恐嚇使人將本人之物
交付，處有期徒刑壹年。扣案如附表三編號（1）、 （6）所示
之物，均沒收。
　　事實及理由
一、丁○○、甲○○、乙○○、利忠達（民國92年10月21日死亡
    ，業據檢察官另為不起訴處分）等人，共同基於意圖為自己
    不法所有之竊盜及恐嚇取財之概括犯意聯絡，於附表一所示
    時間，以附表一所示方式分工，於如附表二所示時間、地點
    ，連續網捉竊取如附表二所示被害人戊○○等人之鴿子，連
    續恐嚇被害人，使其等心生畏懼，匯入贖款，被害人姓名、
    失竊鴿子數目、失竊日期、恐嚇日期、匯款金額、收受贓款
    之帳戶帳號均詳如附表二所示。嗣於92年4 月28日下午2時
    40分許，丁○○在苗栗縣三義鄉○○路80號三義鄉農會提款
    機前，持提款卡前往提取贓款時，為警當場查獲，並扣得世
    華聯合商業銀行、帳號000000000000號、戶名楊紳威（檢察
    官另案偵辦），中興商業銀行台中分行、帳號第0000000000
    00號，富邦銀行台中分行、帳號第00000000000000號，台中
    商業銀行台中分行、帳號第000000000000號，以上戶名均為
    黃照雄（檢察官另案偵辦）之提款卡4張、銀色行動電話（
    pacmax牌）1 具、帳冊1 本，旋於同日下午7 時30分許，循
    線查獲乙○○，由乙○○會同員警前往苗栗縣三義鄉雙潭村
    往大湖及卓蘭縣道19.5公里旁草叢裡，起出乙○○竊得庚○○等人之賽鴿13隻；暨循線查獲利忠達，扣得其所有三義郵
    局、帳號00000000000000 號之提款卡1 張。
二、證據名稱：
(一)被告丁○○、乙○○、甲○○3人於本院審理時之自白。
(二)證人即附表二所示被害人及被害人己○○於警詢中之證述。
(三)附表三所示之物扣案可資佐證。
(四)苗栗市三義鄉農會自動櫃員機交易明細表、匯款申請書、匯
    款申請書代收入傳票、郵政國內匯款執據（含匯款單）、匯
    款委託書、匯款回條聯、匯款單（含通知單）、無摺存入通
    知聯及送金簿存根等共計36張
(五)中華郵政股份有限公司苗栗郵局92年9 月25日苗營字第0925
    000940號函附開戶資料及交易明細1 份
(六)贓物認領保管單14紙及照片12張
三、臺灣苗栗地方法院檢察署93年度偵字第3738號、第4169號移
    ，與該署93年度偵字第1744、2693、2702、3131號卷起訴之
    犯罪事實，因有連續犯裁判上一罪關係，基於審判不可分原
    則，本院自應一併予以審理。
四、量刑理由：
    被告3 人不思以正當方式賺取金錢，竟以網捉鴿子之方式行
    竊、恐嚇取財，對被害人所造成之損害不輕，然其等網鴿之
    時間不長、數量非多，其3 人關於本案分工之比例、情節，
    被告甲○○犯後否認犯行，事後終能坦承犯行及被告丁○○
    、乙○○自始即坦承犯行等一切情狀，分別量處如主文所示
    之刑。
五、起訴書原認被告丁○○、乙○○、甲○○涉犯刑法第322 條
    之常業竊盜罪，被告丁○○另涉犯同法第349 條第2 項故買
    贓物罪，但業經公訴檢察官當庭更正被告3 人均涉犯同法第
    320 條第1 項之竊盜罪及第346 條第1 項之恐嚇取財罪，併
    為敘明。又起訴書就被告丁○○、乙○○所犯附表二編號37
    號（被害人陳義孟）部分，雖未引用恐嚇取財未遂罪之條文
    ，惟於事實欄及起訴書後附之附表已明確記載，本院自應予
    以審理。
六、至如附表三所示之物，分別係被告甲○○、丁○○、共犯利
    忠達所有、供渠等竊盜、恐嚇取財犯行所用之物，業據被告
    丁○○、甲○○於本院審理時供明在卷，爰依刑法第38條第
    1 項第2 款之規定予以宣告沒收，附此敘明。至扣案之銀色
    行動電話（pacmax牌）1 具，訊之被告丁○○供承並未以該
    具行動電話提供恐嚇取財之用等語，且無證據證明與本案有
    關，是難認係供其等犯罪所用，又非依法應沒收之物，爰不
    予宣告沒收，併此敘明。
七、臺灣苗栗地方法院檢察署檢察官移送併案意旨（93年度偵字
    第3738、4169號，如附表四所示被害人部分）略以：被告甲○○、乙○○、丁○○、利忠達（已死亡，另為不起訴處分
    ）4 人因缺錢花用，竟共同基於意圖為自己不法所有之概括
    犯意聯絡，自93年3 月23日起至同年4 月13日止，在苗栗縣
    三義鄉三義往卓蘭、大湖方向山上某地點，由甲○○、乙○○2 人以所有鳥網架網，連續網捉如附表四所示之丙○○等
    人所有之鴿子而竊盜之。得手後，再由丁○○、利忠達依鴿
    子上之電話號碼分別聯絡被害人洪為進等，連續恐嚇稱如不
    依指示匯款至指定之利忠達苗栗郵局三義分局、黃照雄之臺
    中商業銀行臺中分行、楊紳威之新竹商業銀行蘆洲分行帳戶
    ，則鴿子不予放回或將鴿子處理掉，使被害人等心生畏懼，
    匯給款項，嗣經警循線查獲，且認被告丁○○、甲○○、乙○○所犯與本件起訴之部分，具有連續犯裁判上一罪之關係
    ，移送本院請求併審。然查被告丁○○、乙○○因本件竊盜
    等案件，於92年4 月28日被查獲後，經本院於翌日裁定准予
    羈押，分別至同年6 月26日、6 月24日，始經本院裁定准予
    交保出所，尚難認被告丁○○、乙○○2 人於出所後所為之
    竊盜等犯行，與入所前之本件犯行，係基於概括犯意為之；
    又被告甲○○所為本件犯行，均係以與其餘被告分工合作之
    方式為之，尚無單獨犯案之情形，且本件最後行為時點為92
    年4 月28日，與前開犯行最早時間93年3 月23日，亦相隔長
    達1 年之久，實難遽認被告甲○○前開犯行與本件犯行，亦
    係基於概括犯意所為，是以附表四移送併辦部分與本院前揭
    論罪科刑之部分並無連續犯裁判上一罪關係，因移送部分未
    據起訴，從而本院即無從審理，自應退回檢察官另行處理。
八、本件於審判期日，被告丁○○、乙○○2 人對檢察官求處之
    刑度（如主文所示）表示願意接受，並以言詞陳明願捨棄上
    訴權而記明筆錄，有本院93年2 月25日審判筆錄在卷可稽，
    依刑事訴訟法第357 條第1 項、第358 條第1 項但書、第35
    9 條規定，被告丁○○、乙○○均因捨棄上訴權而喪失上訴
    權。
九、應適用之法條：
(一)刑事訴訟法第273 條之1 第1 項、第299 條第1 項前段、第
    310條之2、第454條第1項。
(二)刑法第28條、56條、第320 條第1 項、第346 條第1 項、第
    337 條、第55條、第38條第1 項第2 款。
(三)罰金罰鍰提高標準條例第1條前段。
十、如不服本件判決，得自收受送達之日起10日內，向本院提起
    上訴（被告丁○○、乙○○已捨棄上訴而喪失上訴權）。
本案經檢察官黃彥琿到庭執行職務。
中　　華　　民　　國　　94　　年　　3 　　月　　11　　日
                  刑事第3庭   法　官　林卉聆
以上正本證明與原本無異。
如不服本判決，應於送達後10日內向本院提出上訴狀。
被告丁○○、乙○○二人不得上訴。
   　　                   　　書記官　盧俊良
中　　華　　民　　國　　94　　年　　3 　　月　　11　　日
附錄論罪之法條全文：
中華民國刑法第320條第1項
意圖為自己或第三人不法之所有，而竊取他人之動產者，為竊盜
罪，處五年以下有期徒刑、拘役或500元以下罰金。
中華民國刑法第346條第1項
意圖為自己或第三人不法之所有，以恐嚇使人將本人或第三人之
物交付者，處六月以上五年以下有期徒刑，得併科1,000 元以下
罰金。
中華民國刑法第337條
意圖為自己或第三人不法之所有，而侵占遺失物、漂流物或其他
離本人所持有之物者，處500元以下罰金。
 附表一
┌─┬──┬───┬─────────┬─────────┐
│編│時  │行為人│行為方式          │被害人（附表二編號│
│號│間  │      │                  │）                │
├─┼──┼───┼─────────┼─────────┤
│  │91年│1 吳昌│以所有鳥網架網連續│1至3              │
│  │10月│  建  │攔截竊取往來之鴿子│                  │
│  │、11│      │，再依鴿子腳環上之│                  │
│  │月  │      │電話號碼聯絡，向被│                  │
│  │    │      │害人表示如不依指示│                  │
│  │    │      │匯款至指定帳戶，則│                  │
│一│    │      │鴿子不予放回或將鴿│                  │
│  │    │      │子處理掉等語，以此│                  │
│  │    │      │加害財產之事恐嚇被│                  │
│  │    │      │害人，使其等心生畏│                  │
│  │    │      │懼，將贖款匯入。  │                  │
│  │    ├───┼─────────┤                  │
│  │    │2 林明│提供三義郵局、帳號│                  │
│  │    │  寬  │00000000000000號、│                  │
│  │    │      │戶名利忠達之帳戶，│                  │
│  │    │      │並負責提領贓款。  │                  │
├─┼──┼───┼─────────┼─────────┤
│  │92年│1 吳昌│以所有鳥網架網連續│ 4-9、12、13、15、│
│  │2 月│  善  │攔截竊取往來之鴿子│16、19-22 、24、  │
│  │底至│      │，將其中一部分鴿子│27-29、38、41、43 │
│  │同年│      │交予甲○○（另一部│、44              │
│  │4月2│      │分交予利忠達，詳後│                  │
│二│8 日│      │述），並以每隻鴿子│                  │
│  │止  │      │800 至1000元計算，│                  │
│  │    │      │分得贓款。        │                  │
│  │    ├───┼─────────┤                  │
│  │    │2 吳昌│I依鴿子腳環上之電│                  │
│  │    │  建  │話號碼聯絡，向被害│                  │
│  │    │      │人表示如不依指示匯│                  │
│  │    │      │款至指定帳戶，則鴿│                  │
│  │    │      │子不予放回或將鴿子│                  │
│  │    │      │處理掉等語，以此加│                  │
│  │    │      │害財產之事恐嚇被害│                  │
│  │    │      │人，使其等心生畏懼│                  │
│  │    │      │，將贖款匯入。    │                  │
│  │    │      │II提供其向不詳人士│                  │
│  │    │      │所購買戶名均為楊紳│                  │
│  │    │      │威之新竹國際商業銀│                  │
│  │    │      │行台中分行、帳號  │                  │
│  │    │      │00000000000 號，大│                  │
│  │    │      │眾商業銀行台中分行│                  │
│  │    │      │、帳號000000000 號│                  │
│  │    │      │帳戶及世華銀行三重│                  │
│  │    │      │分行、帳號00000000│                  │
│  │    │      │1861號帳戶及提款卡│                  │
│  │    │      │1 張。            │                  │
│  │    ├───┼─────────┤                  │
│  │    │3林明 │提領贓款，扣除交付│                  │
│  │    │ 寬   │乙○○之金額後由其│                  │
│  │    │      │與甲○○朋分。    │                  │
├─┼──┼───┼─────────┼─────────┤
│  │92年│1 吳昌│同編號二          │10、11、14、17、18│
│  │2 月│  善  │                  │、23、25、26、30-3│
│  │底至├───┼─────────┤7、39、40、42     │
│  │同年│2 利忠│I依鴿子腳環上之電│                  │
│  │4月2│  達  │話號碼聯絡，向被害│                  │
│三│8 日│      │人表示如不依指示匯│                  │
│  │止  │      │款至指定帳戶，則鴿│                  │
│  │    │      │子不予放回或將鴿子│                  │
│  │    │      │處理掉等語，以此加│                  │
│  │    │      │害財產之事恐嚇被害│                  │
│  │    │      │人，使其等心生畏懼│                  │
│  │    │      │，將贖款匯入。    │                  │
│  │    │      │II提供其個人三義郵│                  │
│  │    │      │局、帳號0000000000│                  │
│  │    │      │5675號帳戶及其與林│                  │
│  │    │      │明寬共同向不詳人士│                  │
│  │    │      │所購買戶名均為黃照│                  │
│  │    │      │雄之世華聯合商業銀│                  │
│  │    │      │行三重分行、帳號  │                  │
│  │    │      │00000000 0000 號，│                  │
│  │    │      │新竹國際商業銀行台│                  │
│  │    │      │中分行、帳號702000│                  │
│  │    │      │37667 號，大眾商業│                  │
│  │    │      │銀行台中分行、帳號│                  │
│  │    │      │000000000 號等帳戶│                  │
│  │    │      │及前開中興商業銀行│                  │
│  │    │      │、台中商業銀行之提│                  │
│  │    │      │款卡，暨富邦銀行、│                  │
│  │    │      │帳號00000000000000│                  │
│  │    │      │ 號 、戶名黃照雄之│                  │
│  │    │      │提款卡共計3 張。  │                  │
│  │    ├───┼─────────┤                  │
│  │    │3 林明│I同編號二，惟金額│                  │
│  │    │  寬  │與利忠達朋分。    │                  │
│  │    │      │II92年4月初，在苗 │                  │
│  │    │      │栗縣三義鄉○○路雙│                  │
│  │    │      │湖村雙草湖187 之46│                  │
│  │    │      │號尚元KTV前，徐萍 │                  │
│  │    │      │謙所停放之機車底下│                  │
│  │    │      │，拾得己○○所有摩│                  │
│  │    │      │扥羅拉牌T190型行動│                  │
│  │    │      │電話1 具，予以侵占│                  │
│  │    │      │入己，並交付利忠達│                  │
│  │    │      │作為恐嚇取財之工具│                  │
│  │    │      │。                │                  │
└─┴──┴───┴─────────┴─────────┘
